【裁判字號】    99,聲,81
【裁判日期】    990609
【裁判案由】    變換提存物
【裁判全文】
臺灣臺南地方法院民事裁定                99年度聲字第81號
聲  請  人  臺灣銀行股份有限公司
法定代理人  丁○○
代  理  人  乙○○
相  對  人  丙○○
            庚○○
            己○○
            戊○○
            甲○○
上列聲請人聲請變換提存物，本院裁定如下：
    主  文
本院九十年度存字第二０五八號擔保提存事件，聲請人提供之擔
保物中央政府建設公債八十六年度甲類第一期債票，面額新臺幣
壹佰萬元陸張（票號：86B03293D～86B03298D）、面額新臺幣伍
拾萬元一張（票號：86B01255C），准以同額之中央政府建設公
債代之。
聲請程序費用由聲請人負擔。
    理  由
一、按法院得依供擔保人之聲請以裁定准許其變換提存物，民事
    訴訟法第105條第1項定有明文。此於其他依法令供訴訟上之
    擔保者，準用之，同法第106條，亦定有明文。
二、本件聲請意旨以：
  (一)原中央信託局於民國92年7月1日更名為中央信託局股份有限
    公司，復於96年7月1日與聲請人合併，中央信託局股份有限
    公司為消滅銀行，聲請人為存續銀行，有行政院金融監督管
    理委員會95年12月22日金管銀(二)字第09500534260號函在卷
    可按，是原屬中央信託局之權利義務由聲請人承受、負擔。
  (二)聲請人與相對人間消費借貸事件，聲請人為保全債權聲請假
    扣押，前遵本院85年度全字第2305號裁定，提供中央政府建
    設公債82年度甲類第3期債票，面額新臺幣（下同）500,000
    元券13張（票號：82C03669C～82C03681C，附帶息票第8期
    至第14期）為擔保，並以85年度存字第2791號提存事件提存
    在案，因上開供擔保之公債所附息券另有他用，聲請人聲請
    變換提存物，經本院以88年度聲字第674號准以同額之中央
    政府建設公債86年度甲類第1期債票，面額1,000,000元6張
    （票號：86B03293D～86B03298D）、面額500,000元1張（票
    號：86B01255C）代之，並以本院90年度存字第2058號提存
    事件提存在案，茲因上開中央政府建設公債86年度甲類第一
    期債票本息已到期，爰依法聲請變換提存物等語。
三、經查：聲請人前開主張之事實，業據其提出財政部92年5月2
    7日台財融(二)字第0928010851號函、行政院金融監督管理委
    員會95年12月22日金管銀(二)字第09500534260號函、臺灣銀
    行公告、本院85年度全字第2305號假扣押裁定、85年度存字
    第2791號提存書、88年度聲字第674號裁定暨確定證明書、9
    0年度存字第2058號提存書影本各1件為證，且經本院依職權
    調取本院85年度全字第2305號假扣押卷宗、88年度聲字第67
    4號變換提存物卷宗、90年度存字第2058號提存卷宗、85年
    度存字第2791號提存卷宗、90年度取字第1686號取回提存物
    卷宗核閱無誤，堪信為真實。從而，聲請人依上開規定，聲
    請准予變換提存物為同額之中央政府建設公債，經核尚無不
    合，應予准許。
四、依民事訴訟法第105條第1項、第95條、第81條第1款，裁定
    如主文。
中    華    民    國    99    年    6     月    9     日
                  民事第二庭    法  官   張桂美
以上正本證明與原本無異。
如不服本裁定應於送達後10日內向本院提出抗告狀，並應繳納抗
告裁判費新臺幣1,000元。
中    華    民    國    99    年    6     月    10    日
                                書記官   謝安青

司法院資訊處製作；財團法人民間司法改革基金會備份。
